# 求助（急）：子公司破产清算，母公司作为主要债权人，是否仍应当将其纳入合并范围？

提问人：398151523 时间：2023-08-10 18:03:07
问题：A公司的全资子公司B公司因资不抵债，无法清偿到期债务，现法院已受理破产申请，指定XX事务所为管理人，那么A公司作为主要债权人（债权占比已达90%），B公司是否仍应当将B公司纳入合并范围？

回答人：chenyiwei
可以这样理解。此时母公司仍将被清算的子公司纳入合并报表范围，直至子公司清算注销完成。
参考：https://bbs.esnai.com/forum.php? ... 189&pid=9337332